臺灣士林地方法院交通事件裁定　　　　　　　　　九十二年度交聲字第一一二七號
　　原處分機關　交通部公路總局台北區監理所
　　異　議　人
　　即受處分人　景忠交通企業股份有限公司
　　法定代理人　洪偉哲
　　代　理　人　雷振雄
右列受處分人因違反道路交通管理處罰條例案件，對於交通部公路總局台北區監理所
民國九十二年十一月二十日北監營字第裁四０─Ｃ00000000號裁決（原處分
案號：臺北縣政府警察局北縣警交字第Ｃ00000000號）不服，聲明異議，本
院裁定如左：
    主      文
異議駁回。
    理      由
一、按駕駛人駕駛汽車，應遵守道路交通標誌、標線、號誌之指示，並服從執行交通
    勤務之警察或依法令執行指揮交通及交通稽查任務人員之指揮；汽車行駛至交叉
    路口，其行進、轉彎，應遵守燈光號誌或交通警察之指示，「遇有交通警察指揮
    與燈光號誌並用時，以交通警察之指揮為準」；而不服從交通勤務警察或依法令
    執行交通指揮、稽查任務人員之指揮或稽查者，處新臺幣（下同）九百元以上一
    千八百元以下罰鍰，汽車駕駛人，違反上開規定，除依原條款處罰鍰外，並記違
    規點數一點，道路交通安全規則第九十條、第一百零二條第一項第一款及道路交
    通管理處罰條例第六十條第二項第一款、第六十三條第一項第一款分別定有明文
    。
二、原處分意旨略以：異議人即受處分人景忠交通企業股份有限公司所有車號五二二
    ─ＬＢ號營業小客車，於民國（下同）九十二年八月三十一日晚上七時許，在台
    北縣淡水鎮○○路、新生街口欲左轉重建街時，因當時道路車輛壅塞，執行交通
    指揮之員警即指揮該車駕駛直行至前方路口迴轉，詎該駕駛竟以其住所在左轉不
    遠處為由不服從警察指揮逕行左轉，為此爰依道路交通管理處罰條例第六十條第
    二項第一款裁處罰鍰九百元，並依同條例第六十三條第一項第一款記違規點數一
    點等情。
三、本件異議意旨略以：受處分人違規路段當時係可以左轉及迴轉之路口，執勤員警
    逕命受處分人直行後再迴轉，但是前方並沒有可以迴轉的路口，而且員警站在紅
    綠燈下而非路口處執勤，其指揮與當地之號誌矛盾，顯有不當，為此對原處分聲
    明異議等語。
四、經查，受處分人所有車號五二二─ＬＢ號營業小客車，於九十二年八月三十一日
    晚上七時許，在台北縣淡水鎮○○路、新生街口欲左轉重建街時，其駕駛不服從
    執行交通指揮勤務員警直行之指示，逕自在該路口左轉等情，業據證人即當時任
    交通指揮勤務之警察陳仁廉到庭證述略以：當天我服交通整理的勤務，假日淡水
    車流量很大，我的作法要保持路口淨空，不讓車輛迴轉或左轉，我跟該部車之駕
    駛說要到前面迴轉，他說他住在左方有一條小路，左轉比較快，但我堅持不讓他
    左轉，前面七、八百公尺有一個迴轉道，他就不聽我的指揮就開過去了；我有告
    訴該駕駛不要左轉，該路口是沒有禁止左轉或迴轉的標誌等語（本院九十三年三
    月十五日筆錄），受處分人對執勤員警確曾指示其不得左轉之事實亦自承不諱（
    參同上筆錄），自堪信原處分認定之事實為真正。受處分人雖抗辯如上述，惟依
    首揭規定所示，違規地點雖未有禁止左轉或迴轉之燈光或標誌，但駕駛人駕駛汽
    車本應遵守燈光號誌或交通警察之指示，如遇有交通警察指揮與燈光號誌並用時
    ，仍應以交通警察之指揮為準。本件員警依當時車流之狀況以其職權禁止車輛於
    該路口左轉或迴轉，俾維持公共交通之順暢，核屬其依法規授權賦予裁量權限之
    合法行使，受處分人車輛不服從執勤員警之指示，擅以其己身之利益為可否左轉
    之判斷標準，任意指摘本件交通指揮命令之不當，顯無足採。是原處分機關依舉
    發單位所具事證，參酌受處分人違規之事實及情節，援引首揭規定及違反道路交
    通管理事件統一裁罰基準及處理細則第四十三條、第四十四條及第六十一條之規
    定，裁處罰鍰九百元，並記違規點數一點，委無不合，受處分人聲明異議，為無
    理由，應予駁回。
據上論斷，應依道路交通案件處理辦法第十九條，裁定如主文。
中      華      民      國    九十三    年      三      月      十八    日
                                  臺灣士林地方法院交通法庭
                                      法  官  朱  光  仁
右正本證明與原本無異。
如不服本裁定應於送達後五日內向本院提出抗告狀。
                                      書記官  劉  政  惠
中      華      民      國    九十三    年      三      月     二十三   日
